最高法院刑事判決            一○○年度台上字第四九七○號
上  訴  人  吳傳賢
上列上訴人因違反毒品危害防制條例等罪案件，不服台灣高等法
院台中分院中華民國一○○年六月二十二日第二審判決（一○○
年度上訴字第一○八九號，起訴案號：台灣台中地方法院檢察署
九十九年度偵字第二七○九○號），提起上訴，本院判決如下：
    主  文
上訴駁回。
    理  由
按刑事訴訟法第三百七十七條規定，上訴於第三審法院，非以判
決違背法令為理由，不得為之。是提起第三審上訴，應以原判決
違背法令為理由，係屬法定要件。而上訴第三審法院之案件，是
否以判決違背法令為上訴理由，應就上訴人之上訴理由書狀加以
審查，如果上訴理由書狀並未依據卷內訴訟資料，具體指摘原判
決不適用何種法則或如何適用不當，或所指摘原判決違法情事，
顯與法律規定得為第三審上訴理由之違法情形，不相適合時，均
應認其上訴為不合法律上之程式，予以駁回。至原判決究有無違
法，與上訴是否以違法為理由係屬二事。本件原審經審理結果，
認為上訴人吳傳賢販賣、轉讓第一級毒品海洛因多次及轉讓第二
級毒品甲基安非他命一次之犯行明確，因而維持第一審論處上訴
人販賣第一級毒品五罪、轉讓第一級毒品及明知為禁藥而轉讓各
一罪等罪刑（均累犯並就主刑定應執行有期徒刑十二年）之判決
，駁回上訴人在第二審之上訴，已詳敘調查、取捨證據之結果及
憑以認定犯罪事實之心證理由。上訴意旨略以：上訴人本件販賣
海洛因僅五次，轉讓海洛因、甲基安非他命亦各僅一次，對象祇
三人，數量、對象均甚有限，犯後並坦承不諱，顯有悔意，公訴
意旨亦載明上訴人於偵查中已認罪及供出來源，情堪憫恕，請依
刑法第五十九條減輕其刑，原判決因認上訴人於偵、審中均自白
犯罪，並情堪憫恕，而援引上開規定及毒品危害防制條例第十七
條第二項規定對上訴人減輕其刑二次，上訴人所犯上開各罪宣告
之刑期總和為有期徒刑四十二年又七月，乃原判決竟維持第一審
判決所定應執行刑長達有期徒刑十二年，較諸另案被告共犯十三
罪，僅獲依刑法第五十九條規定減刑一次，經宣告之刑期總和為
有期徒刑一百九十九年又三月，定應執行之刑卻僅十六年，顯然
失之過重；又上訴人自幼相依為命之祖母已年邁，體弱多病，恐
無法承受上訴人入監服刑之重大打擊，上訴人目前已有正當工作
，爰請改判較輕之刑云云。惟刑法第五十一條第五款規定，數罪
併罰，宣告多數有期徒刑者，應於各刑中之最長期以上，各刑合
併之刑期以下，定其刑期，但不得逾三十年。且應執行刑之量定
，係實體法上賦予法院職權裁量之事項，倘無逾越法律規定之範
圍，或濫用裁量權限之情形，即不得任意指摘為違法，而據為第
三審上訴之合法理由。至個案因情節之不同，本非必按同一比例
定其應執行之刑。原判決於上訴人經宣告之各刑中最長期之有期
徒刑八年十月以上，各刑合併之刑期有期徒刑四十二年又七月以
下，維持第一審判決定其應執行刑為有期徒刑十二年，顯未踰越
刑法第五十一條第五款所定法律之外部性界限及內部界限，要屬
法院裁量職權之適法行使。上訴意旨以他案被告定執行刑之情形
，任意指摘原判決所定應執行刑過重，顯非適法之第三審上訴理
由。其上訴不合法律上之程式，應予駁回。又本件為程序判決，
上訴意旨請求從輕量刑一節，本院無從審酌，併此敘明。
據上論結，應依刑事訴訟法第三百九十五條前段，判決如主文。
中    華    民    國  一○○  年    九    月    八    日
                      最高法院刑事第二庭
                          審判長法官  張  淳  淙  
                                法官  劉  介  民  
                                法官  蔡  彩  貞  
                                法官  洪  昌  宏  
                                法官  徐  昌  錦  
本件正本證明與原本無異
                                      書  記  官  
中    華    民    國  一○○  年    九    月   十六   日
                                                       s